【裁判字號】    89,易,1557
【裁判日期】    890728
【裁判案由】    毒品危害防制條例
【裁判全文】
臺灣高雄地方法院刑事判決                        八十九年度易字第一五五七號
    公  訴  人  臺灣高雄地方法院檢察署檢察官
    被      告  甲○○
右列被告因毒品危害防制條例案件，經檢察官提起公訴（八十九年度毒偵字第九九一
號），暨移送併案審理（八十九年度毒偵字第一六四０號、二一三五號、第二二六０
號），本院判決如左：
    主  文
甲○○連續施用第二級毒品，累犯，處有期徒刑柒月。
    事  實
一、甲○○曾於民國八十五年間因違反麻醉藥品管理條例，經法院判處有期徒刑五月
    ，於八十六年九月三日執行完畢，又於八十七年間因施用第二級毒品案件，經本
    院依八十七年度毒聲字第五二六號裁定送觀察勒戒後，認有繼續施用毒品之傾向
    ，本院再依八十七年度毒聲字第一二０三號裁定送強制戒治，並於八十七年十一
    月二十三日以八十七年度毒聲字第三七八一號裁定停止戒治，所餘期間付保護管
    束，嗣因甲○○於保護管束期間，有施用安非他命行為，再經本院依八十八年度
    毒聲字第一六二三號裁定撤銷停止戒治，令入戒治處所施以強制戒治，於八十八
    年十月十二日強制戒治期滿，由臺灣地方法院檢察署檢察官於八十八年十二月二
    十三日以八十八年度戒毒偵字第四四九號為不起訴處分確定。詎其猶不思悔改，
    明知安非他命係第二級毒品，復基於施用第二級毒品之概括犯意，自八十九年一
    月十四日起至同年二月七日止，連續高雄市左營區義民巷三十四號之一等處，以
    將安非他命放置在鋁箔紙燒烤之方式，每五、六日一次，而施用第二級毒品安非
    他命多次；嗣分別於八十九年一月十四日十四時十五分許在高雄市左營區○○○
    路、介壽路口，於八十九年一月二十四日十七時三十分許在高雄市左營區○○○
    路、介壽路口，於八十九年一月二十七日十六時四十分許在前開義民巷處，於八
    十九年二月七日十八時許在高雄市左營區○○○路、勝利路口為警查獲，再經檢
    察官聲請，而由本院於八十九年三月十四日以八十九年度毒聲字第二二一七號裁
    定令入戒治處所，施以強制戒治。
二、案經高雄市政府警察局移送臺灣高雄地方法院檢察署檢察官偵查起訴暨移送併案
    審理。
    理  由
一、右揭事實，業據被告甲○○坦承不諱，且被告四次為警查獲時所採取之尿液，經
    送請高雄市政府衛生局、高雄縣衛生局、高雄市立凱旋醫院檢驗結果，均有甲基
    安非他命陽性反應，此有高雄市政府衛生局八十九年一月二十一日高衛試煙字第
    Ｆ─００二號、八十九年一月二十五日高衛試煙字第Ｃ─００五號、高雄縣衛生
    局八十九年二月十七日八九煙檢字第六八０號、高雄市立凱旋醫院八十九年二月
    二十五日高市凱醫檢字第００四七七號煙毒尿液檢驗成績書四紙附卷可查，而被
    告於八十七年間因施用第二級毒品案件，經本院依八十七年度毒聲字第五二六號
    裁定送觀察勒戒後，認有繼續施用毒品之傾向，本院再依八十七年度毒聲字第一
    二０三號裁定送強制戒治，並於八十七年十一月二十三日以八十七年度毒聲字第
    三七八一號裁定停止戒治，所餘期間付保護管束，嗣因被告於保護管束期間，有
    施用安非他命行為，再經本院依八十八年度毒聲字第一六二三號裁定撤銷停止戒
    治，令入戒治處所施以強制戒治，於八十八年十月十二日強制戒治期滿，由臺灣
    高雄地方法院檢察署檢察官於八十八年十二月二十三日以八十八年度戒毒偵字第
    四四九號為不起訴處分確定，有該刑事裁定書、不起訴處分書附卷可稽，其於五
    年內再犯毒品危害防制第十條之罪，經本院於八十九年三月十四日以八十九年度
    毒聲字第二二一七號裁定送強制戒治，亦有該刑事裁定書附卷可憑。是綜上所述
    ，本件事證明確，被告犯行洵堪認定。
二、查安非他命係毒品危害防制條例第二條第二項所稱之第二級毒品，不得持有、施
    用，被告竟持之以施用，核其所為，係犯毒品危害防制條例第十條第二項之施用
    第二級毒品罪。其先後多次施用犯行，時間緊接、手法及罪名均同，顯係基於概
    括犯意而為，為連續犯，應論以一罪。其先後多次持有安非他命行為，亦係基於
    概括之犯意，本應以連續持有論，惟其持有後，進而施用，其持有行為應被其施
    用行為所吸收，不另論罪。又被告曾於八十五年間因違反麻醉藥品管理條例案件
    ，經法院判處有期徒刑五月，於八十六年九月三日執行完畢，此有本院被告院內
    索引卡紀錄表、臺灣高等法院被告全國前案紀錄表及臺灣高雄地方法院檢察署刑
    案資料查註紀錄表各一件附卷可稽，其於五年內，再犯本件最重本刑為有期徒刑
    以上之罪，為累犯，應依刑法第四十七條之規定加重其刑。爰審酌被告前因違反
    麻醉藥品管理條例案件，經法院判處罪刑，並執行完畢後，竟再犯而經觀察勒戒
    、強制戒治後又再犯相同罪行，顯見意志不堅，惟其犯罪係戕害自身，尚未害及
    他人，所犯情節非重，及犯罪後坦承犯行，態度尚佳等一切情狀，量處如主文所
    示之刑，以示懲儆。
三、公訴人雖未就被告自八十九年一月十五日起至同年二月七日止，連續在前開義民
    巷等處，施用第二級毒品安非他命之犯行提起公訴（即台灣高雄地方法院檢察署
    八十九年度毒偵字第一六四０號、第二一三五號、第二二六０號併案部分），惟
    本院認與已提起公訴部分有連續犯關係，自得併予審理。
四、另台灣高雄地方法院檢察署檢察官另以該署八十八年度毒偵字第二八七九號、第
    三二０五號被告涉嫌施用第二級毒品安非他命案件，認與本案有連續犯之關係，
    而移送併辦。惟查，該二案之犯罪事實，係被告於八十八年十一月二十七日十五
    時三十分許前二十四小時內、八十八年十二月九日十八時四十五分許前二十四小
    時內，在不詳之處所施用第二級毒品安非他命，均屬強制戒治期滿後，檢察官為
    不起訴處分前之犯行，宜由檢察官另依毒品危害防制條例規定辦理，尚不得逕行
    起訴，自與前揭有罪部分無裁判上一罪之關係，應退回台灣高雄地方法院檢察署
    再行處理，至於該二案扣案之錫箔紙等物，本院自不得宣告沒收，均附此敘明。
據上論斷，應依刑事訴訟法第二百九十九條第一項前段，毒品危害防制條例第十條第
二項，刑法第十一條前段、第五十六條、第四十七條，判決如主文。
中      華      民      國    八十九    年      七      月    二十八    日
                                  臺灣高雄地方法院刑事第一庭
                                      法  官  曾  逸  誠
右正本證明與原本無異。
如不服本判決，應於判決送達後十日內，向本院提出上訴狀。
                                       書記官    許玉城
中    華    民    國      八十九      年      七      月      二十八      日
附錄本案判決論罪科刑法條：
毒品危害防制條例第十條第二項：
施用第二級毒品者，處三年以下有期徒刑。


司法院資訊處製作；財團法人民間司法改革基金會備份。
